【裁判字號】    90,訴,1078
【裁判日期】    900717
【裁判案由】    違反槍砲彈藥刀械管制條例
【裁判全文】
臺灣臺中地方法院刑事判決                          九十年度訴字第一七八號
    公  訴  人  台灣台中地方法院檢察署檢察官
    被      告  甲○○
右列被告因違反槍砲彈藥刀械管制條例案件，經檢察官提起公訴（九十年度偵字第六
０二四號），本院判決如左：
    主  文
甲○○未經許可，寄藏可發射子彈具有殺傷力之槍枝，累犯，處有期徒刑壹年肆月，
併科罰金新台幣參萬元，罰金如易服勞役，以銀元參佰元即新台幣玖佰元折算壹日。
扣案之具有殺傷力之改造玩具手槍壹支沒收。
    事  實
一、甲○○前曾有違反麻醉藥品管理條例、竊盜、贓物、妨害自由等犯行，其中於民
    國八十五年九月間，因違反麻醉藥品管理條例案件，經本院判處有期徒刑八月，
    指揮書執畢日期為八十六年十二月十一日，縮刑期滿日期為八十六年十一月十七
    日（同年七月四日假釋付保護管束，假釋期滿未經撤銷，而執行完畢）。詎仍不
    知悔改，明知未經許可，不得非法寄藏具有殺傷力之槍枝及子彈，仍於九十年三
    月二十日下午三時許，在台中縣烏日鄉○○路○段三二九巷四六號住處，受真實
    姓名年籍均不詳之綽號「阿砲」者所託，代為保管具有殺傷力之仿ＢＥＲＥＴＴ
    Ａ廠半自動手槍改造之玩具手槍一把，及分具有殺傷力及不具殺傷力之子彈四顆
    及三顆，而未經許可，無故持有該槍彈，並將之藏放於上址。嗣於九十年三月三
    十日下午五時三十分許，經警持檢察官核發之搜索票前往該址搜索時，當場查獲
    該槍械一支及子彈七顆（嗣均經鑑驗試射完畢），予以扣案。
二、案經台中市警察局第五分局報請臺灣臺中地方法院檢察署檢察官偵查起訴。
    理  由
一、訊據被告甲○○對於右開犯罪事實迭自警訊、檢察官偵訊迄至本院審理期間均坦
    承不諱，有各該訊問筆錄在卷可按，復有扣案之改造玩具手槍一支及子彈七顆可
    資佐證，且將該扣案之玩具手槍及子彈送請內政部警政署刑事警察局鑑定結果，
    認為該改造手槍（槍枝管制編號0000000000）係以仿ＢＥＲＥＴＴＡ
    廠半自動手槍製造之金屬玩具手槍，換裝土造金屬槍管改造而成，機械性能良好
    ，認具殺傷力，送鑑子彈七顆，認均係以玩具槍金屬彈殼加裝直徑約九ｍｍ之圓
    錐狀金屬彈頭改造而成之改造子彈，試射結果，其中四顆具殺傷力，另三顆不具
    殺傷力，有該局九十年四月十三日刑鑑字第四七六九○號鑑驗通知書及九十年五
    月十八日九十刑鑑字第六六一八七號函文各一份附卷可稽。足見被告自白與事實
    相符，本件事證業臻明確，被告犯行至堪認定。
二、核被告所為，係違反槍砲彈藥刀械管制條例第十一條第四項之未經許可寄藏可供
    發射子彈具有殺傷力之槍枝罪、同條例第十二條第四項未經許可寄藏子彈罪。被
    告以一寄藏行為觸犯上開罪名，乃一行為觸犯數罪名，為同種（子彈）及異種（
    槍彈）想像競合犯，依刑法第五十五條規定，從一重之未經許可寄藏可供發射子
    彈具有殺傷力之槍枝罪處斷。又被告前曾於八十五年九月間，因違反麻醉藥品管
    理條例案件，經本院判處有期徒刑八月，指揮書執畢日期為八十六年十二月十一
    日，縮刑期滿日期為八十六年十一月十七日，有台灣台中地方法院檢察署刑案資
    料查註紀錄表及台灣高等法院被告全國前案紀錄表各一紙在卷可參，其於執行完
    畢後五年內再犯本件有期徒刑以上之罪，為累犯，依刑法第四十七條規定加重其
    刑。爰審酌被告寄藏具有殺傷力之槍彈，猶如不定時炸彈，對社會居家環境自有
    不可知之危害，暨考其素行、犯罪動機、手段、方法，被告並未持以犯案，實害
    尚未發生，及犯後均直承犯行無誤，態度良好等一切情狀，量處如主文所示之刑
    。至扣案之改造玩具手槍一支，具有殺傷力，為違禁物，依刑法第三十八條第一
    項第一款規定宣告沒收，另扣得之子彈七顆，其中四顆雖具殺傷力，惟已鑑驗試
    射，依現狀已不具殺傷力，令三顆則未具有殺傷力，又不能證明為被告供犯罪所
    用之物，爰不予宣告沒收，附此敘明。
三、至槍砲彈藥刀械管制條例第十九條第一項固規定：「犯．．．第十一條．．．之
    罪，經判處有期徒刑者，應於刑之執行完畢或赦免後，令入勞動場所，強制工作
    ，其期間為三年」，惟查強制工作之性質，實質上亦係剝奪人身自由，要與刑罰
    中之自由刑毫不遜色，而八十六年十一月二十四日修正之槍砲彈藥刀械管制條例
    第十九條第一項雖規定判處有期徒刑者，一律宣告令入勞動場所強制工作，若未
    針對個案情節一律適用該條例規定，顯對被告有失公平與正義，況司法院大法官
    會議於八十七年十二月二日作出釋字第四百七十一號解釋，亦認為上開一律宣告
    強制工作三年之規定為違憲，並認為該條所定之罪是否予以宣告保安處分，應由
    法院依個案情節及比例原則審酌，本件被告雖未經許可，寄藏可發射子彈具有殺
    傷力之槍枝，然其受託保管僅十日即被查獲，期間未曾持以犯案，相較於其他已
    發生實害之犯行，其危害自較為輕微，依其行為嚴重性所表現之危險性及被告未
    來行為之期待，由本院宣告所處之有期徒刑一年四月之執行，已足矯治其本件犯
    行，依本件個案情節，尚無依槍砲彈藥刀械管制條例第十九條第一項規定宣付強
    制工作三年之必要，併予敘明。
據上論斷，應依刑事訴訟法第二百九十九條第一項前段，槍砲彈藥刀械管制條例第十
一條第四項、第十二條第四項，刑法第十一條前段、第五十五條、第四十七條、第四
十二條第二項、第三十八條第一項第一款，判決如主文。
中      華      民      國      九十      年      七      月    十七    日
                                        法  官    賴  妙  雲
右正本證明與原本無異。
如不服本判決，應於送達後十日內向本院提出上訴狀（須附繕本），上訴於台灣高等
法院台中分院。
                                        書記官
中      華      民      國      九十      年      七      月    十七    日
附錄論罪科刑法條
槍砲彈藥刀械管制條例第十一條第四項
未經許可製造、販賣或運輸彈藥者，處六月以上五年以下有期徒刑。
意圖供自己或他人犯罪之用，而犯前項之罪者，處一年以上七年以下有期徒刑，得併
科五萬元以下罰金。
未經許可無故持有、寄藏或意圖販賣而陳列彈藥者，處三年以下有期徒刑。
第一項及第二項之未遂犯罰之。
槍砲彈藥刀械管制條例第十二條第四項
未經許可製造、販賣或運輸刀械者，處一年以下有期徒刑。
意圖供自己或他人犯罪之用，而犯前項之罪者，處三年以下有期徒刑，得併科三萬元
以下罰金。
未經許可無故持有或意圖販賣而陳列刀械者，處六月以下期徒刑、拘役或三千元以下
罰金。
第一項及第二項之未遂犯罰之。


司法院資訊處製作；財團法人民間司法改革基金會備份。
